# 属于职工薪酬的业绩承诺奖励是否属于非经常性损益

提问人：yhf57227541 时间：2018-01-18 13:49:46
之前在陈版回复业绩承诺奖励的问题中提到“属于职工薪酬的业绩奖励不是非经常性”。有点疑惑 个人理解：业绩奖励以收购后业绩完成为前提，虽是原股东履行管理职能所获取的奖励，但超额业绩奖励计入薪酬部分在可预见的未来是不可持续的，因此应作为非经常性损益。请各位指教，如果属于经常性损益的话，怎么理解，理论支撑在哪里

回答人：chenyiwei
这个问题，一方面职工薪酬本身的性质就是经常性、常规性的支出；另一方面也不排除在业绩承诺期结束后以其他形式继续保持目前的总体薪酬水平，所以在没有证据表明这样的总体薪酬水平不可持续的情况下，应认定为经常性损益。

提问人：modeng 时间：2018-03-13 12:13:49
版主我有两个问题， 1 是业绩奖励是否需要计提递延所得税资产， 2 是业绩奖励是否需要按照银行同期贷款利率折现

回答人：chenyiwei
1 、如果递延支付，则税法上要在实际支付时税前扣除，此时会产生可抵扣暂时性差异。 2 、如果预计支付日距离资产负债表日超过12 个月，则需要折现。